<!DOCTYPE html PUBLIC "-//W3C//DTD XHTML 1.0 Transitional//EN" "http://www.w3.org/TR/xhtml1/DTD/xhtml1-transitional.dtd">
<html xmlns="http://www.w3.org/1999/xhtml">
<head>
	<meta http-equiv="Content-Type" content="text/html; charset=iso-8859-1" />
	<title>Ymmärrä suomea</title>
	<style type="text/css" media="all">@import "css/styles.css";</style>
	<script type="text/javascript" src="swfobject.js"></script>
</head>
<body class="font-medium">
	<div id="main-wrapper">
		<div id="topbar"></div>
		<div id="main-menu">
			<table cellspacing="0" cellpadding="0" border="0" class="add-links"><tr>
				<td class="item"><img class="raquo" src="i/raquo.gif" alt="" height="7" width="4" /><a href="/ymmarra/index.php?moduli=sanakirja">Sanakirja</a></td>
				<td class="item"><img class="raquo" src="i/raquo.gif" alt="" height="7" width="4" /><a href="/ymmarra/index.php?moduli=verbit">Verbiluettelo</a></td>
				<td class="item"><img class="raquo" src="i/raquo.gif" alt="" height="7" width="4" /><a href="/ymmarra/index.php?moduli=kielioppi">Kielioppi</a></td>
			</tr></table>
			<table cellspacing="0" cellpadding="0" border="0"><tr>
				<td class="item"><img class="raquo" src="i/raquo.gif" alt="" height="7" width="4" /><a href="/ymmarra/index.php">Etusivu</a></td>
				<td class="item"><img class="raquo" src="i/raquo.gif" alt="" height="7" width="4" /><a href="/ymmarra/index.php?moduli=tekstit">Lukutekstit</a></td>
			</tr></table>
		</div>
		<div id="content">
			<table cellspacing="0" cellpadding="0" border="0" id="content-wrapper"><tr>
				<td>
					<div id="left-menu">
												<div class="header-verb"><span>Verbit</span></div>
						<div class="menu">
								<div class="init"><a href="/ymmarra/index.php?moduli=verbit&kirjain=a">A</a></div>
								<div class="init"><a href="/ymmarra/index.php?moduli=verbit&kirjain=e">E</a></div>
								<div class="init"><a href="/ymmarra/index.php?moduli=verbit&kirjain=h">H</a></div>
								<div class="init"><a href="/ymmarra/index.php?moduli=verbit&kirjain=i">I</a></div>
								<div class="init"><a href="/ymmarra/index.php?moduli=verbit&kirjain=j">J</a></div>
								<div class="init"><a href="/ymmarra/index.php?moduli=verbit&kirjain=k">K</a></div>
								<div class="init"><a href="/ymmarra/index.php?moduli=verbit&kirjain=l">L</a></div>
								<div class="init"><a href="/ymmarra/index.php?moduli=verbit&kirjain=m">M</a></div>
								<div class="init"><a href="/ymmarra/index.php?moduli=verbit&kirjain=n">N</a></div>
								<div class="init"><a href="/ymmarra/index.php?moduli=verbit&kirjain=o">O</a></div>
								<div class="init"><a href="/ymmarra/index.php?moduli=verbit&kirjain=p">P</a></div>
								<div class="init"><a href="/ymmarra/index.php?moduli=verbit&kirjain=r">R</a></div>
								<div class="init"><a href="/ymmarra/index.php?moduli=verbit&kirjain=s">S</a></div>
								<div class="init"><a href="/ymmarra/index.php?moduli=verbit&kirjain=t">T</a></div>
								<div class="init"><a href="/ymmarra/index.php?moduli=verbit&kirjain=u">U</a></div>
								<div class="init"><a href="/ymmarra/index.php?moduli=verbit&kirjain=v">V</a></div>
								<div class="init"><a href="/ymmarra/index.php?moduli=verbit&kirjain=y">Y</a></div>
								<div class="init"><a href="/ymmarra/index.php?moduli=verbit&kirjain=Ä">Ä</a></div>
						</div>					</div>
				</td>
				<td>
					<div id="main-content">
						<div id="path">
							<a href=".">Etusivu</a> &gt; <a href="/ymmarra/index.php?moduli=verbit&kirjain=P">P</a>						</div>
													<h1>PERUSTELLA</h1>
						<table cellspacing="0" cellpadding="0" border="0">
							<tr>
								<td colspan="2" style="padding-bottom:10px;"><strong>Aktiivin indikatiivi</strong></td>
							</tr>
							<tr>
								<td><pre>PREESENS                   
minä      perustelen       
sinä      perustelet       
hän       perustelee       
me        perustelemme     
te        perustelette     
he        perustelevat     

PASSIIVI
          perustellaan     

IMPERFEKTI                 
         perustelin        
         perustelit        
         perusteli         
         perustelimme      
         perustelitte      
         perustelivat      

PASSIIVI
         perusteltiin      

PERFEKTI
olen     perustellut       
olet     perustellut       
on       perustellut       
olemme   perustelleet      
olette   perustelleet      
ovat     perustelleet      

PASSIIVI
on       perusteltu        

PLUSKVAMPERFEKTI
olin     perustellut       
olit     perustellut       
oli      perustellut       
olimme   perustelleet      
olitte   perustelleet      
olivat   perustelleet      

PASSIIVI
oli      perusteltu        
</pre></td>
								<td>&nbsp;&nbsp;&nbsp;</td>
								<td><pre>       KIELTOMUOTO
       en        perustele
       et        perustele
       ei        perustele
       emme      perustele
       ette      perustele
       eivät     perustele


       ei        perustella 

   
       en        perustellut
       et        perustellut
       ei        perustellut
       emme      perustelleet
       ette      perustelleet
       eivät     perustelleet


       ei        perusteltu  


      en      ole perustellut
      et      ole perustellut
      ei      ole perustellut
      emme    ole perustelleet
      ette    ole perustelleet
      eivät   ole perustelleet


      ei      ole perusteltu  


      en    ollut  perustellut
      et    ollut  perustellut
      ei    ollut  perustellut
      emme  olleet perustelleet
      ette  olleet perustelleet
      eivät olleet perustelleet


      ei    ollut  perusteltu
</pre></td>
							</tr>
						</table>
						<table cellspacing="0" cellpadding="0" border="0">
							<tr>
								<td colspan="2" style="padding-bottom:10px;"><strong>Aktiivin konditionaali</strong></td>
							</tr>
							<tr>
								<td><pre>PREESENS 
minä     perustelisin      
sinä     perustelisit      
hän      perustelisi       
me       perustelisimme    
te       perustelisitte    
he       perustelisivat    

PASSIIVI
         perusteltaisiin   

PERFEKTI
olisin   perustellut       
olisit   perustellut       
olisi    perustellut       
olisimme perustelleet      
olisitte perustelleet      
olisivat perustelleet      

PASSIIVI
olisi    perusteltu        
</pre></td>
								<td>&nbsp;&nbsp;&nbsp;</td>
								<td><pre> 
      en          perustelisi
      et          perustelisi
      ei          perustelisi
      emme        perustelisi
      ette        perustelisi
      eivät       perustelisi


      ei          perusteltaisi  


      en olisi    perustellut
      et olisi    perustellut
      ei olisi    perustellut
      emme olisi  perustelleet
      ette olisi  perustelleet
      eivät olisi perustelleet


      ei olisi    perusteltu
</pre></td>
							</tr>
						</table>
						<table cellspacing="0" cellpadding="0" border="0">
							<tr>
								<td colspan="2" style="padding-bottom:10px;"><strong>Aktiivin potentiaali</strong></td>
							</tr>
							<tr>
								<td><pre>PREESENS
minä     perustellen       
sinä     perustellet       
hän      perustellee       
me       perustellemme     
te       perustellette     
he       perustellevat     

PASSIIVI
         perusteltaneen    

PERFEKTI
lienen   perustellut       
lienet   perustellut       
lienee   perustellut       
lienemme perustelleet      
lienette perustelleet      
lienevät perustelleet      

PASSIIVI
lienee   perusteltu        
</pre></td>
								<td>&nbsp;&nbsp;&nbsp;</td>
								<td><pre> 
      en          perustelle
      et          perustelle
      ei          perustelle
      emme        perustelle
      ette        perustelle
      eivät       perustelle


      ei          perusteltane  


      en    liene perustellut
      et    liene perustellut
      ei    liene perustellut
      emme  liene perustelleet
      ette  liene perustelleet
      eivät liene perustelleet


      ei    liene perusteltu
</pre></td>
							</tr>
						</table>
						<table cellspacing="0" cellpadding="0" border="0">
							<tr>
								<td colspan="2" style="padding-bottom:10px;"><strong>Aktiivin imperatiivi</strong></td>
							</tr>
							<tr>
								<td><pre>PREESENS

(sinä)   perustele         
(hän)    perustelkoon      
(me)     perustelkaamme    
(te)     perustelkaa       
(he)     perustelkoot      

PASSIIVI
         perusteltakoon    

PERFEKTI

ole      perustellut       
olkoon   perustellut       
olkaamme perustelleet      
olkaa    perustelleet      
olkoot   perustelleet      

PASSIIVI

olkoon   perusteltu        
</pre></td>
								<td>&nbsp;&nbsp;&nbsp;</td>
								<td><pre> 

      älä         perustele
      älköön      perustelko
      älkäämme    perustelko
      älkää       perustelko
      älkööt      perustelko


      älköön      perusteltako  



      älä ole       perustellut
      älköön olko   perustellut
      älkäämme olko perustelleet
      älkää olko    perustelleet
      älkööt olko   perustelleet



      älköön olko   perusteltu
</pre></td>
							</tr>
						</table>
						<table cellspacing="0" cellpadding="0" border="0">
							<tr>
								<td colspan="2" style="padding-bottom:10px;"><strong>Verbin nominaalimuodot</strong></td>
							</tr>
							<tr>
								<td><pre>I INFINITIIVI              

Lyhyempi muoto:            
         perustella        

Pitempi muoto:             
         perustellakseni   
         perustellaksesi
         perustellakseen
         perustellaksemme
         perustellaksenne
         perustellakseen

III  INFINITIIVI           

inessiivi    perustelemassa 
elatiivi     perustelemasta 
illatiivi    perustelemaan 
adessiivi    perustelemalla
abessiivi    perustelematta 
instruktiivi perusteleman  
                           
Passiivi
instruktiivi perusteltaman 
                           
                           
</pre></td>
								<td>&nbsp;&nbsp;&nbsp;</td>
								<td><pre>    II INFINITIIVI

    inessiivi    perustellessa 
    instruktiivi perustellen

    Passiivi
    inessiivi    perusteltaessa  






    IV INFINITIIVI

   nominatiivi  perusteleminen  
   partitiivi   perustelemista
      

   I PARTISIIPPI
    aktiivi      perusteleva   
    passiivi     perusteltava  

    II PARTISIIPPI
    aktiivi      perustellut 
    passiivi     perusteltu
</pre></td>
							</tr>
						</table>

					</div>
				</td>
			</tr></table>		</div>
		<div id="footer"><a href="http://www.oph.fi/"><img src="i/oph_logo_ymmarrasuomea.gif" width="157" height="35" alt="OPH" /></a></div>
	</div>
</body>
</html>
